# 求教母子公司共同持股孙公司，子公司控制孙公司，子公司合并报表，是否有少数股东权益

提问人：jeffrey.org 时间：2020-03-02 08:05:21
如题，如子公司对孙公司持股60%控制孙公司，母公司对孙公司持股40%。
现在子公司编制合并财务报表，需要有40%的少数股东权益吗？
如有40%的少数股东权益，总觉得很奇怪，应该怎么理解呢，明明那40%是母公司的，感觉也不是少数啊

回答人：chenyiwei
子公司合并报表层面，仍将母公司享有孙公司的权益和损益作为少数股东权益、少数股东损益。虽然最终也是母公司享有，但不是以本企业（子公司）股东的身份通过本企业间接享有，所以也是少数股东权益。